---
title: "CreacionDeEstructuras"
output:
  html_document:
    df_print: paged
---

Vamos a crear series temporales para cada parámetro y finalmente un dataframe con la estructura adecuada, una línea por cada observación

Las librerías que nos permite trabajar con series temporales con intervalos variables entre valores son "zoo" y"xts". "rlist" nos permite trabajar con funciones avanzadas sobre las listas
```{r}
library(xts)
library(rlist)
```

Como sugerencia, usar el comando summary
para ver la lista de parámetros entre los 76 disponibles de los que hay datos:
```{r}
summary (mydata$parametro_id)
```

Identificamos para que parámetros hay valores y 
creamos todas las series temporales en un bucle
```{r}
j <- 0 #contador para los parámetros con valores, mientras que i recorre todos los parámetros
maximo <- max(summary(mydata$parametro_id)) #Es el número máximo de valores de algún parámetro en el periodo
for (i in 1:length(etiquetas)){
        cantidad <- nrow (mydata[mydata$parametro_id==etiquetas[i],]) #Número de valores del parámetro
        #if ( cantidad > 0) { #Significa que hay valores
        if ( cantidad > 0.75*maximo) { #Significa que por lo menos hay el 75% de valores en el periodo
                j <- j+1
                serie_d <- mydata[mydata$parametro_id==etiquetas[i],]
                serie_d <- data.frame(serie_d$fecha,serie_d$valor)
                colnames(serie_d) <- c("fecha","valor")
                # Creamos la serie temporal para cada parámetro
                #serie_t <- assign (etiquetas[i], xts(serie_d$valor,round(serie_d$fecha,"secs")))
                assign ("serie_t", xts(serie_d$valor,round(serie_d$fecha,"secs")))
                #Creamos una lista que contiene todas las series temporales que tienen datos
                if (j==1){
                        serie <- list(serie_t)
                } else {
                        serie <- list.append(serie,serie_t)
                }
                names(serie[[j]]) <- etiquetas[i]
                print(paste("Hay", cantidad ,"valores de", etiquetas[i], "entre", serie_d$fecha[1], "y", serie_d$fecha[cantidad]))
        }
}
rm (i,j,maximo,serie_d,serie_t)
```



