---
title: "Interpolacion: creación de series temporales regulares (equidistantes)"
output: html_notebook
---
En este notebook realiza las siguientes funciones
1) Visualizamos el timestamp inicial y la periodicidad de cada serie
2) Seleccionar el timestamp inicial común para todas las series y el lapso entre valores para cada serie
3) Interpolar los valores para que todos los lapsos temporales sean iguales
4) Crear series temporales "ts" para cada parámetro

ENTRADA:
Las salidas de los notebook "Descarga.Rmd" y "creacioneDeEstructuras"

SALIDA: 
"serie_i": lista de series temporales "xts" con los datos interpolados equidistantes 
"serie_ts": lista de series temporales "ts" con los datos interpolados equidistantes

PAQUETES:
Comprobamos que están cargadas las librerías requeridas
```{r}
require(xts)
require(stats)
```

1) Visualizamos el timestamp inicial y la periodicidad de cada serie
```{r}
#Empezamos por ver el timestamp inicial para cada serie y su periodicidad
#lapply(serie,first)
for (i in 1:length(serie)){
        print (paste("La periodicidad e intervalo de", names(serie[i]) ,"son:"))
        print (periodicity(serie[[i]]))
}
rm (i)
```

```{r}
#Comprobamos ahora al lapso temporal entre valores para cada serie 
tiempos <- lapply(serie,.index) #extrae los timestamps de las series
lapsos <- lapply(tiempos,diff) #calula el lapso temporal entre valores

for (i in 1:length(lapsos)){
        print (paste("Los lapsos iniciales de", names(serie[i]), "son:"))
        print (head(lapsos[[i]]))
}
rm (i,tiempos,lapsos)
```


2) Seleccionar el timestamp inicial común para todas las series y el lapso entre valores para cada serie
```{r}
#En este caso parece razonable empezar a las 17:50:01 del 2015-02-03
#Pues aunque los datos empiezan a las 17:45 en los siguientes 5 minutos no hay datos
#Como se puede comprobar con los análisis de las modas que se hacen más adelante y que
# generaría un WARNING sino cambiamos el inicio
serie_i <- serie
for (i in 1:length(serie_i)){
        serie_i[[i]] <- serie[[i]]["2015-02-03 17:50:00 CET/"]
        tzone(serie_i[[i]]) <- "Europe/Berlin"
}
rm (i)
```

Comprobamos si hay algún intervalo sin valores mayor que 3 veces la moda
```{r}
#Creamos una función para calcular la moda
Mode <- function(x) {
  ux <- unique(x)
  ux[which.max(tabulate(match(x, ux)))]
}

#Comprobamos si el lapso temporal entre valores es mayor que tres veces la moda
tiempos <- lapply(serie_i,.index) #extrae los timestamps de las series
lapsos <- lapply(tiempos,diff) #calula el lapso temporal entre valores
modas <- lapply(lapsos,Mode) #calcula la moda de cada serie

for (i in 1:length(modas)){
        print (paste("La moda de", names(serie_i[i]), "es:",modas[i]))
        #Ahora comprobamos si hay algún intervalo mayor 3 veces la moda
        maximo <- lapply(lapsos[i],max)
        if (maximo > 3*modas[[i]] ){
                print (paste("WARNING: Hay huecos demasiado grandes en la serie:", maximo ))
        }
}
rm(i,tiempos,lapsos,maximo)
```

3) Interpolar los valores para que todos los lapsos temporales sean iguales

```{r}
for (i in 1:length(serie_i)){
        #Creamos un índice de tiempos equidistantes
        indice <- seq(min(index(serie_i[[i]])),max(index(serie_i[[i]])), by = as.difftime(modas[[i]],units='secs'))
        #Unimos esa serie equidistante recién creado con nuestra serie e interpolamos
        b <- merge(serie_i[[i]],indice,fill=na.approx) 
        dimnames(b) <- NULL
        #Ahora nos quedamos solo con la serie regular
        b <- b[indice]
        #Y finalmente eliminamos los decimales
        serie_i[[i]] <- round(b)
        tzone(serie_i[[i]]) <- "Europe/Berlin"
}
rm(modas,i,indice,b)
```

4) Crear series temporales "ts" para cada parámetro

```{r}
serie_ts <- serie_i
for (i in 1:length(serie_i)){
        serie_ts[[i]] <- as.ts(serie_i[[i]])
}
rm(i)
```



BACKUP

Funcion para convertir una clase zoo en un dataframe
```{r}
zooToDf <- function(z) {
    df <- as.data.frame(z) 
    df$Date <- time(z) #create a Date column
    rownames(df) <- NULL #so row names not filled with dates
    df <- df[,c(ncol(df), 1:(ncol(df)-1))] #reorder columns so Date first
    return(df)
}
```

