---
title: "Visualizacion"
output: html_notebook
---
ENTRADA:
"mydata": dataframe de los valores leídos de la BBDD
"serie": lista de series temporales "xts" originales 
"serie_ts": lista de series temporales "ts" con los datos interpolados equidistantes

SALIDA: 
Los gráficos que seleccionemos

PAQUETES:
Comprobamos que están cargadas las librerías requeridas
```{r}
require(dygraphs)
require(xts)
```

 
Empecemos por ver la lista de parámetros de los que disponemos
```{r}
for (i in 1:length(serie)){
        print(paste(i , names(serie[i])))
}
rm (i) 

```

Representación de un parámetro
```{r}
# Elegir el número del parámtero que queremos representar
parametro1 <- 1
#plot(serie[[parametro1]],main = names(serie[parametro1]))
#autoplot(serie[[parametro1]],main = names(serie[parametro1]))
dygraph (serie[[parametro1]],main= "Medlinetec")  %>% 
        dySeries(label = names(serie[parametro1])) %>% 
        dyRangeSelector()
```

Representación de dos parámetros simultáneos
```{r}
# Elegir el número de los dos parámetros que queremos representar de forma conjunta
parametro1 <- 4
parametro2 <- 6
series_parametros <- cbind(serie[[parametro1]],serie[[parametro2]])
#plot(serie[[parametro]],main = names(serie[parametro]))
dygraph (series_parametros,main= "Medlinetec")  %>% 
        dySeries("serie..parametro1..",label = names(serie[parametro1])) %>% 
#        dyAxis("y", label = "", valueRange = c(min(serie[[parametro1]]), max(serie[[parametro1]]))) %>%
        dySeries("serie..parametro2..",label = names(serie[parametro2])) %>%
#        dyAxis("y2", label = "", valueRange = c(min(serie[[parametro2]]), max(serie[[parametro2]]))) %>%
        dyRangeSelector()
rm(series_parametros)
```



