---
title: "Visualizacion"
output: html_notebook
---
ENTRADA:
"mydata": dataframe de los valores leídos de la BBDD
"serie": lista de series temporales "xts" originales 
"serie_ts": lista de series temporales "ts" con los datos interpolados equidistantes

SALIDA: 
Los gráficos que seleccionemos

PAQUETES:
Comprobamos que están cargadas las librerías requeridas
```{r}
require(dygraphs)
require(xts)
require(ggplot2)
```
 
Empecemos por ver la lista de parámetros de los que disponemos
```{r}
for (i in 1:length(serie)){
        print(paste(i , names(serie[i])))
}
rm (i) 

```


Vamos a representar ahora las frecuencias de los valores
```{r}
#Elegimos el valor del que queremos calcular su frecuencia
#valor <- "VTE"
#valores <- subset(mydata, parametro_id=="FR_PULSO")
#hist(valores$valor,main=valor)
#plot(density(valores$valor),main=valor)

# Elegir el número del parámtero que queremos representar
parametro1 <- 1
hist(serie_ts[[parametro1]],main=names(serie_ts[parametro1]))
plot(density(serie_ts[[parametro1]]),main=names(serie_ts[parametro1]))

```

Y ahora chequeamos si corresponde a una distribución normal
```{r}
#qqnorm(serie_ts[[parametro1]])
shapiro.test(serie_ts[[parametro1]])
```

