---
title: "Notebook para descarga de los datos desde nuestra BBDD de PostgreSQL"
output:
  html_document:
    df_print: paged
---

ENTRADA: 
"tabla": Nombre de la tabla postgres de donde estamos leyendo
"paciente_id": Número de paciente del que estamos leyendo datos
"fecha_inicio": Fecha desde la que vamos a leer valores
"fecha_fin": Fecha hasta la que vamos a leer valores
"etiquetas": Leído desde el .Rprofile contiene los nombres de los parámetros

SALIDA: 
"tabla": Nombre de la tabla postgres de donde estamos leyendo
"paciente_id": Número de paciente del que estamos leyendo datos
"fecha_inicio": Fecha desde la que vamos a leer valores
"fecha_fin": Fecha hasta la que vamos a leer valores
"etiquetas": Leído desde el .Rprofile contiene los nombres de los parámetros
"mydata": dataframe con todos los valores leídos

PAQUETES:
Comprobamos que están cargadas las librerías requeridas
```{r}
require("RPostgreSQL")
```

Primero tenemos que realizar la conexión a la BBDD PostgreSQSL 
```{r}
psswd <- .rs.askForPassword("Introduzca la contraseña de la BBDD")
```

```{r}

drv <- dbDriver("PostgreSQL")
con <- dbConnect(drv,dbname="prueba",host="localhost",port=5432,user="medlinetec",password=psswd)
```


EN CADA CASO PARTICULAR HABRÍA QUE PERSONALIZAR \
La tabla de la que vamos a leer \
El paciente \
Y el intervalo de fechas que nos interesa \

```{r}
tabla <- 'lectura_p2015_02'
paciente_id <-358
fecha_inicio <- "'2015-02-03'"
fecha_fin <- "'2015-02-04'"

consulta <- paste0('select fecha,parametro_id,valor from ', tabla, ' where paciente_id=',paciente_id,' and fecha >= ',fecha_inicio, ' and fecha <= ', fecha_fin)
```


```{r}
res <- dbSendQuery(con,consulta)
mydata <- fetch(res, n=-1)
```

```{r}
dim(mydata)
```


```{r}
str(mydata)
```

La variable "etiquetas" definida en el .Rprofile para que sea accesible desde todos los sitios

```{r}
mydata$parametro_id <- factor(mydata$parametro_id, levels=c(1:86),etiquetas)
```


```{r}
summary (mydata$parametro_id)
```


Y finalmente, procedemos a la desconexión de la BBDD PostgreSQL
```{r}
dbHasCompleted(res)
dbClearResult(res)
dbDisconnect(con)
dbUnloadDriver(drv)
rm(consulta)
rm(res)
rm(con)
rm(drv)
rm(psswd)
```

